【裁判字號】    89,訴,603
【裁判日期】    891220
【裁判案由】    違反懲治走私條例
【裁判全文】
臺灣屏東地方法院刑事判決                          八十九年度訴字第六三號
    公  訴  人  臺灣屏東地方法院檢察署檢察官
    被      告  乙○○
    被      告  甲○○
右被告因違反懲治走私條例案件，經檢察官提起公訴（八十九年度偵字第五○七七號
），本院判決如左：
    主  文
乙○○、甲○○共同運送私運管制物品出口逾公告數額，各處有期徒刑伍月
    事  實
一、乙○○、甲○○二人前於民國八十八年間因違反懲治走私條例案件，乙○○經判
    處有期徒刑四月確定，緩刑三年，目前尚在緩刑期間。甲○○被判處有期徒刑五
    月確定，均不知悔改。緣吳登轉（因走私案件現在大陸地區執行有期徒刑中）為
    「穩揚號」漁船船長，乙○○、甲○○為該漁船船員，其等均明知由本國自由地
    區私運物品前往大陸淪陷區，其所私運之物品，重量達一千公斤或緝獲時之完稅
    價格計算超過新台幣（下同）十萬元者，以管制出口物品論，竟共同基於營利之
    犯意聯絡，先由吳登轉與不詳姓名年籍之台灣及大陸人士謀意，由吳登轉駕駛該
    船舶至高雄外海與駕駛膠筏之不詳姓名年籍之台灣人士會合接運由該不詳姓名年
    籍之台灣人士所交付之物品，轉而將該物品載運至大陸地區由不詳姓名年籍之大
    陸人士駛船接運而將該物品運入大陸地區。謀意既定，乃由吳登轉夥同知情之船
    員乙○○、甲○○於民國八十九年三月四日晚上九時許，駕駛「穩揚號」漁船，
    自屏東縣新園鄉鹽埔安檢所報關出港，依計駛至高雄區域外海地區會合，其等三
    人再將置於膠筏上逾公告數額之甲魚八千五百七十二點三五公斤及牛蛙五千三百
    六十一點七五公斤，完稅價格計一百零七萬一千七百零五元之管制出口物品，搬
    入「穩揚號」船艙，隨即駛往大陸區域，惟於八十九年三月五日，在大陸南安市
    石井碼頭附近海域，為大陸地區漁政部門人員查獲遭押入港，嗣乙○○、甲○○
    二人獲釋，乃於八十九年八月三十一日下午十一時二十分許，駕駛前揭漁船返回
    上開鹽埔安檢所報關入港時，因進、出港人數不符，港警查覺有異，始知上情。
二、案經海岸巡防署報告臺灣屏東地方法院檢察署檢察官偵查起訴。
    理  由
一、訊據被告乙○○、甲○○二人固坦認有於右揭時地自某膠筏上載運甲魚八千五百
    七十二點三五公斤及牛蛙五千三百六十一點七五公斤等物品運往大陸地區，嗣為
    大陸地區漁政部門查獲之事實不諱，惟矢口否認有何違反懲治走私條例之犯行，
    均辯稱：係船長自行處理，伊等僅係受僱船員並不知情云云。然查，右揭事實，
    業據被告等於警訊中坦承不諱，且被告等該次私運出口物品甲魚重八千五百七十
    二點三五公斤及牛蛙五千三百六十一點七五公斤，其完稅價格共計一百零七萬一
    千七百零五元等情，並有南部地區巡防局安檢第二大隊八十九年十月一日（八九
    ）南安二字第四○○一號函可證。而該漁船船長吳登轉尚且因本案遭大陸地區福
    建省泉州市中級人民法院判處有期徒刑一年三月，併處罰金人民幣十萬元，有判
    決書一份在卷可佐，復有該漁船之機漁船（含船員）進出港檢查表等可證。被告
    等雖以上開言詞置辯，然被告等均係船員，前復因違反懲治走私案件經法院判刑
    確定在案，有船員證及臺灣高等法院被告前科查註表在卷可稽，是被告等對於所
    載運之甲魚及牛蛙等物係管制出口物品應知之甚詳。迨船行至高雄區域外海與某
    台灣人士會合後，被告等尚且幫忙搬運上揭物品，並均稱將有某不詳姓名年籍之
    大陸人士接運進入大陸地區等語，則被告等對上揭犯罪事實，知悉甚詳，焉能空
    言諉稱不知，是被告上開所辯，均無足採，其等犯行，洵堪認定。
二、按自臺灣地區私運物品前往大陸地區者，以私運物品出口論，適用懲治走私條例
    規定處斷，懲治走私條例第十二條定有明文。而懲治走私條例公告管制物品項目
    及其數額之丁項規定：自本國自由地區私運物前往淪陷區，其所私運之物品，以
    管制物品論，除屬於甲項及乙項之物品不限數額外，其餘以私運一項或數項，其
    總額由海關比照緝獲時之完稅價格計算，超過新台幣拾萬元或重量達一千公斤者
    ，以管制進出口物品論。是核被告乙○○、甲○○私運重量超過一千公斤，完稅
    價格超過十萬元之甲魚及牛蛙至大陸台灣地區，所為均係犯懲治走私條例第十二
    條、第二條第一項之私運管制物品出口逾公告數額罪。被告乙○○、甲○○與船
    長吳登轉及不詳姓名年籍之台灣及大陸人士間就上揭犯行，有犯意之聯絡及行為
    之分擔，均為共同正犯。爰審酌被告犯罪之動機、目的、手段、所生之損害及犯
    罪後態度尚稱良好等一切情狀，各量處如主文所示之刑。至甲魚及牛蛙等物未據
    扣案，且無證據證明現尚存在，爰不併予宣告沒收。
據上論斷，應依刑事訴訟法第二百九十九條第一項前段，懲治走私條例第二條第一項
、第十一條、第十二條、刑法第二十八條，判決如主文。
本案經檢察官薛水生到庭執行職務。
中      華      民      國     八十九     年     十二     月    二十    日
           臺灣屏東地方法院刑事第二庭
                                                  法  官  林昌義
右正本證明與原本無異。
對於本判決如有不服應於收受送達後十日內向本院提出上訴書狀上訴於台灣高等法院
高雄分院並按他造當事人之人數附具繕本。
                                                  書記官  丁廣飛
中      華      民      國     八十九     年     十二     月    二十    日
附錄本案論罪科刑法條全文
懲治走私條例第二條
私運管制物品進口﹑出口逾公告數額者，處七年以下有期徒刑，得併科新台幣二十萬
元以下罰金。


司法院資訊處製作；財團法人民間司法改革基金會備份。
